臺灣高等法院高雄分院刑事裁定　　　　　　　　　　　九十三年度交抗字第七號
　　抗　告　人　甲○○
　　即受處分人
右列抗告人因違反道路交通管理處罰條例案件，不服臺灣高雄地方法院中華民國九十
三年六月七日裁定（九十三年度交聲字第一九五號），提起抗告，本院裁定如左：
    主  文
抗告駁回。
    理  由
一、本件抗告意旨略以：基隆市警察局函覆內容與現場照片，均與事實不符，該警察
    局所提出之照片是道路監視器所翻攝，均係抗告人對向所攝之照片，依抗告人行
    進方向，根本不可能看見其所指的禁制標誌，系爭限重禁制標誌，顯然遭眾多指
    示牌遮蔽，原審將抗告人車行方向錯置，致誤認抗告人依車行方向可輕易看見限
    重禁制標誌，顯有誤會。抗告人車行方向根本看不見系爭標誌，正因為限重標誌
    遭遮蔽，主管機關才會在入口處前方理想位置，再增設限重禁制標誌，何況依此
    路段車輛壅塞之程度，只要前方有車輛，即使系爭限重禁制標誌處未被遮蔽，仍
    無法讓用路人看見，所以本件限重禁制標誌位置根本就不是理想位置。原裁定將
    抗告人車行方向錯置，事實認定有違誤云云。
二、經查抗告人於九十三年一月七日上午九時許，駕駛車號Ｘ７─１０１號營業貨櫃
    曳引車，在基隆市東岸高架橋北上往中正路，為警欄檢，經發見該車有違規超載
    ，因而舉發「聯結車裝載貨物經前後地磅站測試總重三十六噸，行經限重二十五
    噸橋樑」之違規，並填掣違規單等情，有基隆市警察局舉發違反道路交通管理事
    件通知單在卷可考。雖抗告人抗告意旨稱：依其行進方向，在進入高架橋前沿路
    均無設有限重二十五公噸之標誌，系爭限重禁制標誌，遭眾多的指示牌遮蔽，抗
    告人車行方向根本看不見系爭限重禁制標誌，該標誌根本就不是理想位置云云。
    然查，基隆市警察局於九十三年六月一日函示：基隆市東岸高架橋北上入口處設
    置車輛限重２５公噸禁制標誌，自九十年九月間設置迄今，其標誌設置位置係於
    入口處頂點，以便用路人辨識，駕駛人欲進入該高架橋，於入口前３０公尺處即
    能辨識該限重禁制標誌，其標誌並無被其他標誌遮蔽等情，有該局九十三年六月
    一日基警交字第0930030229號函在卷可證，再查，該警察局所提出之現場翻拍之
    照片二張與抗告人所提之現場照片二張，經比對結果，顯然是同一方向拍攝，非
    抗告人所稱警方所拍攝之照片係對向所拍攝。又雖抗告人所提出之照片其中第一
    張，以其拍攝之角度禁制標誌有被指示牌遮蔽情形，但其第二張現場照片與警方
    所提出之照片，對於總重限制２５公噸之標誌，則清晰可見，有該照片四張足憑
    ，且依警方所繪製之現場示意圖與抗告人所提出之現場圖均相符合，雖抗告人指
    ，該限重禁制標誌位置在不明顯處，且遭其他招牌阻擋，根本就不是理想位置，
    主管機關事後在如抗告狀附件（三）所示之位置再加設，實屬原設置位置可議之
    補救措施云云，然該標誌縱令設置之位置容有檢討改進之處，事後主管機關在抗
    告人所指之理想位置已增設置限重之禁制標誌，惟抗告人於前開時地有違規超載
    之情形，事證甚為明確，其違規情事應堪認定。從而原裁定認原處分機關依違反
    道路交通管理處罰條例第二十九條之二第三項第十一款及第八十五條第二項之規
    定處罰鍰新台幣三萬二千元並無不當，而駁回抗告人之異義，洵無違誤，縱令原
    裁定有如抗告人所指「將抗告人車行方向錯置」，惟亦不足以認抗告人並無超載
    之違規情事，是故抗告人之抗告並無理由，應予駁回。
四、據上論結，應依道路交通案件處理辦法第二十六條、刑事訴訟法第四百十二條，
    裁定如主文。
中      華      民      國    九十三    年    八      月      三        日
                              臺灣高等法院高雄分院刑事第一庭
                                  審判長法官  王光照
                                        法官  陳吉雄
                                        法官  曾玉英
右正本證明與原本無異。
不得再抗告。
                                  法院書記官  黃麗蓉
中      華      民      國    九十三    年      八      月     三       日
